【裁判字號】    98,訴,1497
【裁判日期】    980630
【裁判案由】    毒品危害防制條例
【裁判全文】
臺灣板橋地方法院刑事判決              98年度訴字第1497號
公  訴  人  臺灣板橋地方法院檢察署檢察官
被      告  甲○○
                    （現於臺灣臺北監獄臺北分監執行中）
上列被告因違反毒品危害防制條例案件，經檢察官提起公訴（98
年度毒偵字第1459號），被告於準備程序中就被訴事實為有罪之
陳述，經本院合議庭裁定改以簡式審判程序審理，判決如下：
    主  文
甲○○施用第一級毒品，累犯，處有期徒刑捌月；又施用第二級
毒品，累犯，處有期徒刑肆月，扣案之美沙冬壹瓶（驗餘淨重柒
點壹伍陸公克）沒收銷燬之。應執行有期徒刑拾月，扣案之美
沙冬壹瓶（驗餘淨重柒點壹伍陸公克）沒收銷燬之。
    事  實
一、甲○○前於民國93年間因施用毒品案件，經本院以94年度毒
    聲字第217 號裁定送觀察、勒戒，因認有繼續施用毒品傾向
    ，再由本院以94年度毒聲字第2310號裁定令入戒治處所施以
    強制戒治，嗣其成效經評定認無繼續強制戒治之必要，而於
    95年8 月14日因停止處分出所，並由臺灣板橋地方法院檢察
    署檢察官於95年9 月20日以95年度戒毒偵字第373 號為不起
    訴處分確定。再於96年間因施用毒品案件，經本院以96年度
    訴字第3555號判處有期徒刑8 月，減為有期徒刑4 月確定，
    嗣於97年6 月13日縮刑期滿執行完畢。
二、詎甲○○仍不知戒除毒癮，竟於觀察、勒戒執行完畢釋放後
    5 年內，基於施用第一級毒品海洛因之犯意，於98年2 月10
    日20、21時許，在其位於臺北縣板橋市○○○路158 之2 號
    8 樓之住處內，將海洛因置入針筒內，以注射之方式施用第
    一級毒品海洛因1 次。另其明知其所參加毒品減害計畫，在
    醫療院所領用之第二級毒品美沙冬，未經主管及執行機關許
    可，不得任意將美沙冬攜出以持有或在非指定場所內施用，
    竟基於施用第二級毒品美沙冬之犯意，於98年2 月12日早上
    某時，擅自將在臺北縣立醫院板橋院區所領取之美沙冬留於
    口腔內攜出，並於離開醫院後回吐於所準備之空瓶內另加水
    混合稀釋，而於同日10時15分許，在臺北縣板橋市亞東紀念
    醫院旁，以口服方式施用第二級毒品美沙冬1 次。嗣於同日
    13時40分許，與友人劉明正共乘機車行經臺北縣板橋市○○
    街71號前，因形跡可疑為警盤查而查獲，並扣得甲○○所有
    之美沙冬1 瓶（驗前淨重7.227 公克，驗餘淨重7.1356公克
    ）。
三、案經臺北縣警察局板橋分局報告臺灣板橋地方法院檢察署檢
    察官偵查起訴。
    理  由
一、本案被告甲○○所犯為死刑、無期徒刑或最輕本刑為3 年以
    上有期徒刑以外之罪，其於準備程序中就被訴事實為有罪之
    陳述，經法官告知簡式審判程序之旨，並聽取公訴人之意見
    後，依刑事訴訟法第273 條之1 第1 項規定，裁定由受命法
    官獨任進行簡式審判程序，合先敘明。
二、上開事實，業據被告甲○○於本院審理時坦承不諱，且被告
    為警查獲時採尿送驗結果，呈嗎啡（即海洛因水解後之反應
    ）、甲基安非他命之陽性反應，有臺北縣政府警察局板橋分
    局偵辦毒品危害防制條例案被移送人姓名及代碼對照表、臺
    灣檢驗科技股份有限公司98年2 月26日UL/2009/20437 號、
    同年3 月26日UL/2009/30362 號濫用藥物檢驗報告各1 紙在
    卷可稽（見98年度毒偵字第1459號卷第15、29、33頁）。又
    有桃紅色液體1 瓶扣案可證；上述桃紅色液體1 瓶（驗前淨
    重7.227 公克，驗餘淨重7.1356公克），經送交通部民用航
    空局航空醫務中心鑑驗結果含第二級毒品美沙冬成分，有該
    航空醫務中心98年3 月5 日航藥鑑字第0981087 號毒品鑑定
    書在卷可佐（見同上偵查卷第34頁），上述鑑驗結果，均係
    檢驗機關本於專業知識及以精密儀器或科學檢驗方法所得之
    結論，自可憑信。再被告前經診斷病名為「鴉片類依賴」，
    而參加毒品減害計畫，先於臺北縣八里療養院附設中和美沙
    冬門診追蹤，再於97年12月10日轉診至臺北縣立醫院板橋院
    區接受美沙冬替代療法，其治療期間服藥順從性佳（出席率
    96%） ，此有臺北縣立醫院98年6 月5 日北縣醫歷字第0980
    005600號函附病歷摘要表1 份在卷可查（見本院卷第35、36
    頁），核與被告於本院審理時自白取得及施用美沙冬等情節
    相符（見本院卷第28、39頁），是被告自白與事實相符，堪
    以採信。查被告前於93年間因施用毒品案件，經本院以94
    年度毒聲字第217 號裁定送觀察、勒戒，因認有繼續施用毒
    品傾向，再由本院以94年度毒聲字第2310號裁定令入戒治處
    所施以強制戒治，嗣其成效經評定認無繼續強制戒治之必要
    ，而於95年8 月14日因停止處分出所，並由臺灣板橋地方法
    院檢察署檢察官於95年9 月20日以95年度戒毒偵字第373 號
    為不起訴處分確定，此有臺灣板橋地方法院檢察署刑案資料
    查註紀錄表及臺灣高等法院被告前案紀錄表各1 份在卷可參
    。從而，本件事證明確，被告經觀察勒戒、強制戒治執行完
    畢釋放後，5 年內再犯本件施用毒品之犯行堪予認定。
三、查海洛因及美沙冬分屬毒品危害防制條例第2 條第2 項第1
    款、第2 款所稱之第一級、第二級毒品，均不得持有、施用
    ，被告竟持以施用，核其所為，係犯同條例第10條第1 項之
    施用第一級毒品罪及同條例第2 項之施用第二級毒品罪。其
    施用前、後持有海洛因及美沙冬之低度行為，應為施用之高
    度行為所吸收，均不另論罪。查被告前於96年間因施用毒品
    案件，經本院以96年度訴字第3555號判處有期徒刑8 月，減
    為有期徒刑4 月確定，嗣於97年6 月13日縮刑期滿執行完畢
    ，有臺灣板橋地方法院檢察署刑案資料查註紀錄表及臺灣高
    等法院被告前案紀錄表各1 份在卷可按，其受有期徒刑之執
    行完畢後，5 年之內故意再犯有期徒刑以上之上述2 罪，皆
    為累犯，均應依刑法第47條第1項 之規定，加重其刑。其所
    犯上述2 罪，犯意各別，行為互異，應予分別論罪，合併處
    罰。爰審酌被告經觀察勒戒、強制戒治後，均未能戒除毒癮
    ，竟於參加美沙冬替代療法期間猶又施用海洛因，惟念其治
    療期間服從性高，因一時失慮而將美沙冬攜出服用，及犯後
    坦承犯行，態度良好等一切情狀，分別量處如主文所示之刑
    ，並定其應執行刑。扣案之桃紅色液體1 瓶（驗餘淨重
    7.1356公克），為第二級毒品美沙冬，已如前述，應依毒品
    危害防制條例第18 條 第1 項前段規定沒收銷燬之。
據上論斷，應依刑事訴訟法第273 條之1 第1 項、第299 條第1
項前段，毒品危害防制條例第10條第1 項、第2 項、第18條第1
項前段，刑法第11條、第47條第1 項、第51條第5 款，判決如主
文。
本案經檢察官連思藩到庭執行職務。
中    華    民    國    98    年    6     月    30    日
                  刑事第十四庭  法  官  陳海寧
以上正本證明與原本無異。
如不服本判決，應於送達後10日內敘明上訴理由，向本院提出上
訴狀，上訴於本院第二審合議庭 (應附繕本) 。其未敘述上訴理
由者，應於上訴期間屆滿後20日內向本院補提理由書「切勿逕送
上級法院」。
                                書記官  潘佳欣
中    華    民    國    98    年    6     月    30    日
附錄本案論罪科刑法條
毒品危害防制條例第10條
施用第一級毒品者，處 6 月以上 5 年以下有期徒刑。
施用第二級毒品者，處 3 年以下有期徒刑。


司法院資訊處製作；財團法人民間司法改革基金會備份。
